# 财务顾问费用的账务处理问题咨询

提问人：zyqlucsuc@163.c 时间：2019-06-25 15:20:22
陈版主及各位坛友们好：
想咨询下财务顾问的账务处理，财务顾问费形成是发永续债形成的，永续债的核算计入其他权益工具科目核算。
财务服务协议的服务方（乙方）的义务如下：
我方目前将财务顾问费计入的会计科目是 “管理费用-咨询费”，但是现在的疑惑是能不能作为发行可续债的直接相关费用计入到初始计量金额中，不计入管理费用中呢。

回答人：chenyiwei
没有看到你说的 “乙方的义务”。建议对照金融工具确认和计量、金融工具列报准则对“增量费用” 的定义，判断财务顾问费是否属于与发行权益工具相关的直接交易费用。判断的主要标准是：（ 1 ）该费用的支付是否以成功获得融资为前提；（ 2 ）该费用的金额是否为融资额的一定比例。